【裁判字號】    96,上更(一),397
【裁判日期】    970214
【裁判案由】    違反毒品危害防制條例
【裁判全文】
臺灣高等法院高雄分院刑事判決     96年度上更(一)字第397號
上  訴  人
即  被  告  甲○○
                    （現於臺灣屏東監獄執行中）
指定辯護人  本院公設辯護人   孫妙岑
上列上訴人因違反毒品危害防制條例案件，不服臺灣高雄地方法
院94年度重訴字第92號中華民國94年12月27日第一審判決（起訴
案號：臺灣高雄地方法院檢察署94年度偵字第10455 號），提起
上訴，判決後，經最高法院發回更審，本院判決如下：
    主  文
原判決撤銷。
甲○○共同製造第二級毒品，處有期徒刑柒年陸月，扣案附表一
、二、三（不含容器、外包裝）、附表四編號1 至15號等物其上
所殘餘微量甲基安非他命成分，均沒收銷毀之；附表一、二、三
所示之物之容器及外包裝及附表四所示之物品（除編號1 至15號
等物其上所殘餘微量之甲基安非他命成分外）均沒收之。
    事  實
一、緣乙○○（綽號「郭蓋」，業經本院於民國95年3 月7 日以
    95年度上訴字第41號判決，判處有期徒刑10年，褫奪公權8
    年，並由最高法院於95年5 月4 日以95年度台上字第2367號
    判決上訴駁回而確定在案）與年籍姓名不詳綽號「立哥」之
    成年男子有意製造第二級毒品甲基安非他命，並約定由「立
    哥」提供製造甲基安非他命原料及技術，乙○○則負責製造
    ；惟因乙○○無法獨力完成，乃覓得甲○○、向詠潔（由本
    院另案審理中）二人參與製造甲基安非他命行為。其等四人
    均明知甲基安非他命係毒品危害防制條例第2 條第2 項所列
    之第二級毒品，不得製造、持有，竟共同基於製造第二級毒
    品甲基安非他命之犯意聯絡及行為分擔，約定由「立哥」提
    供製造甲基安非他命所需原料，並指導乙○○製造甲基安非
    他命之方法，由「立哥」支付製毒報酬予乙○○、甲○○及
    向詠潔三人，報酬之計算係由「立哥」先取回所製成之甲基
    安非他命成品之四分之三，所餘四分之一之甲基安非他命成
    品則交由「立哥」處理後，再由「立哥」將處理所得支付予
    乙○○作為報酬，乙○○則將所得報酬與甲○○、向詠潔平
    分。93年11月3 日甲○○、向詠潔受乙○○之囑咐，由甲○
    ○開車搭載向詠潔至不知情之林方月娥所有坐落高雄縣鳳山
    市○○街77巷15號房屋處，由向詠潔出面向林方月娥租用該
    處房屋，充作製造甲基安非他命之場所，由乙○○偕甲○○
    依「立哥」之指示購買而屬其所有之附表四所示之冰箱、氫
    氣瓶等器具設備，再由乙○○、甲○○、向詠潔共同協力將
    上開製造甲基安非他命之器具設備搬入上址二樓房間，由甲
    ○○協助攪拌、操作搖擺機，向詠潔則協助將原料煮沸及處
    理製造甲基安非他命所產生之廢物，而共同協助乙○○製造
    甲基安非他命。自93年12月間某日起，乙○○與甲○○、向
    詠潔等人在上開地點，以如附表四所示之器具，將「立哥」
    所提供之麻黃素加入氫氧化鈉、硫酸鋇等物混入可樂桶內，
    放在搖擺機上搖擺後，取出後再加鹽加熱，俟冷卻後放置冰
    箱結晶，以製造成呈結晶固態狀之第二級毒品甲基安非他命
    成品。「立哥」所提供之原料重量與乙○○可提鍊出之甲基
    安非他命成品重量比約2 比1 （即40公斤之原料約可提鍊出
    20公斤之甲基安非他命）。嗣於94年1 月初某日，乙○○欲
    將製成甲基安非他命9 公斤成品交付予「立哥」，惟因其純
    度不高，遭「立哥」退貨，乙○○乃將之攜回上開製造場所
    內置放，乙○○因而無法依約給付甲○○、向詠潔前所約定
    製成甲基安非他命後可取得之報酬，甲○○、向詠潔因未能
    自乙○○取得製成甲基安非他命之報酬，而分別於94年1 月
    10 日 、94年1 月12日即先行離去。嗣於94年1 月19日下午
    4 時30分許，向詠潔因不滿未獲參與製毒之報酬而向警方提
    出檢舉，警方據報前往高雄縣鳳山市○○街77巷15號搜索，
    當場在車牌號碼0639─GX號自小客車內查獲乙○○欲交予「
    立哥」之甲基安非他命2 小包（驗前含空包裝袋毛重約1 公
    斤），並在高雄縣鳳山市○○街77巷15號查獲「立哥」所有
    用以製造甲基安非他命所用之器具設備、甲基安非他命成品
    及半成品，共查扣如附表一、二、三、四所示之物品。嗣經
    乙○○供述，始查悉甲○○之上開犯行。
二、案經臺灣高雄地方法院檢察署檢察官主動偵查起訴。
    理  由
壹、程序部分：
一、證人林方月娥於偵查中向檢察官所為陳述，已依法具結，復
    查無其他顯不可信之情況存在，且被告及其辯護人已捨棄對
    質詰問權，自得採為證據。
貳、實體部分：
一、訊據上訴人即被告甲○○坦承曾於93年11月3 日受乙○○之
    囑咐，駕車搭載向詠潔，由向詠潔出面向林方月娥承租高雄
    縣鳳山市○○街77巷15號之房屋，並與乙○○及向詠潔共同
    製造第二級毒品甲基安非他命之事實，並有下列證據可以佐
    證：
  (一)被告甲○○與乙○○、向詠潔三人於上開時、地共同製造第
    二級毒品甲基安非他命之事實，業經證人即共同被告乙○○
    於原審法院審理中證稱：「我於93年11月初，請向詠潔從台
    北南下租屋，因向詠潔缺乏交通工具，故由我交付車鑰匙與
    甲○○，請甲○○開車載向詠潔去租屋，以所承租之房屋充
    作製造甲基安非他命之場所，租屋後我與甲○○、向詠潔各
    持1 把租屋處之鑰匙，甲○○則住在租屋處二樓前面房間，
    並由甲○○、向詠潔幫忙我將冰箱、氫氣瓶等製造甲基安非
    他命所需之器具搬入租屋處，自93年12月起由『立哥』指導
    我製作甲基安非他命，『立哥』說40公斤原料大約可製造20
    公斤甲基安非他命，製造完成出售後，可分得報酬。製造時
    由甲○○從旁協助攪拌，至於製造甲基安非他命所產生之廢
    料則由向詠潔處理；房間（指二樓房間）裡面有兩張床，我
    與甲○○睡一張床，向詠潔自己睡一張床。嗣因我與甲○○
    、向詠潔首次製成之甲基安非他命成品9 公斤純度不足遭退
    貨，未能如期獲得報酬，甲○○遂於94 年1月10日自上址離
    去，向詠潔則在被查獲前一周（即94 年1月12日）離去。」
    等語（見原審卷第97至99、100 至104 頁）；於本院審理中
    並證稱：「向詠潔幫忙煮原料，還有一些雜事。」等語（本
    院上更(一)卷第62頁），並有證人乙○○當庭所繪製之二樓房
    間位置略圖在卷可憑（見原審卷第144 頁）。證人向詠潔於
    原審法院審理中亦證稱：「乙○○到台北要我幫忙出面租屋
    供其使用，並由甲○○搭載我前去租屋，由甲○○將第一次
    租金交予房東，我與房東簽約時，甲○○亦在場，我每隔一
    兩天就去租屋處打掃1 次，並清理垃圾。」等語（見原審卷
    第110 -112頁）。另證人即房東林方月娥於偵查中證稱：「
    我於93年11月3 日，將高雄縣鳳山市○○路77巷15號房屋出
    租予向詠潔，93年11月、12月均有收到租金，…事後我問鄰
    居，鄰居說晚上才會看到向詠潔，晚上會有開門聲」等語（
    見94年度偵字第2707號卷第47-48 頁），足見證人乙○○證
    稱：「向詠潔自12月起即於上址協助我製毒」等情，確實非
    虛。再佐以本案扣案之甲基安非他命成品、半成品及其原料
    、數量以觀，該地下製毒工廠已具相當規模，有卷附照片22
    幀及扣押物品清單2 份可稽（見臺北市政府警察局刑事案件
    移送卷第21-35 頁、94年度偵字第2707號卷第40頁），故證
    人乙○○證稱：「我因製造甲基安非他命之過程步驟繁複，
    所需物品甚多，非我一人所能獨力製作，故我請被告甲○○
    及向詠潔幫忙」等語（見原審卷第98頁），核與前開查獲情
    形相符，堪予採信。被告在本院上訴審選任辯護人請求調查
    「(1)『安非他命』之製造過程、程序、原料比例。(2)扣案現
    場器械原料及照片設施，能否製造成安非他命。(3)是否必二
    人以上共同或同時操作器具方能製成安非他命。僅一人獨自
    為之，是否仍能完成。(4)要求解釋「純度不足」之定義。」
    ，經本院上訴審檢送「台北市政府警察局警卷」P8-13 乙○
    ○筆錄，P21-24扣押物品目錄，P25-37現場器械原料照片等
    資料。函請法務部調查局鑑定之，據法務部調查局95年4 月
    28日調科壹字第09522212930 號函復稱: 「(1)有關甲基安非
    他命製造過程大致可分為第一階段「鹵化反應步驟」、第二
    階段「氫化反應步驟」、第三階段「純化再結晶步驟」等三
    個階段，其中所使用之重要原料、溶劑、器具、產物簡略概
    述如下：第一階段「鹵化反應步驟」- - 麻黃素（亦稱麻黃
    鹼，即EPHEDRINE） 經溶劑（如氯仿、丙酮等）浸溶後，加
    入亞硫醯二氯經攪拌器攪拌，再經溶洗過濾風乾後，可製成
    氯假麻黃素。第二階段「氫化反應步驟」--將前一階段製成
    之氯假麻黃素加入催化劑（如氯化鈀「俗稱鈀金」及硫酸鋇
    等）與緩衝液（如醋酸鈉加醋酸等）後，置於氫氣壓力反應
    器（如可樂桶鋼瓶）內，通入氫氣以振盪器加速進行氫化反
    應，即可將氯假麻黃素轉化成甲基安非他命，俟反應完成後
    ，以活性碳脫色除臭再經濾紙、瓷漏斗及側孔收集瓶過濾之
    ，即可製得含有甲基安非他命毒品成分之水溶液。第三階段
    「純化再結晶步驟」--將前一階段製成之甲基安非他命水溶
    液以加熱設備熬煮並加入食鹽後，置於冰箱（或冷凍櫃）低
    溫冷凍或靜置一段時間，甲基安非他命結晶會漸漸生成，將
    生成之結晶物藉脫水機或離心機簡單予以脫水風乾，即可製
    得甲基安非他命結晶。(2)依據高雄醫學大學附設中和紀念醫
    院針對乙○○案相關證物之檢驗報告結果證實吸食器、鏟子
    、勺子、塑膠桶測量器、玻璃桶測量杯、過濾塑膠管、過濾
    紙、自製離心鍋、振盪器、白鐵盆測量器、白鐵容器、微電
    子磅秤、漏斗等證物均有甲基安非他命成分殘留。另據內政
    部警政署刑事警察局94年5 月11日刑鑑字第0000000000號鑑
    定書證實本案扣押證物編號C2淺黃色液體、編號B 米黃色液
    體、編號C1淺黃色液體、編號C4米黃色液體及編號C5褐色液
    體均含有甲基安非他命及麻黃素成分。編號A19 白色結晶及
    編號A27 白色長塊狀結晶均含有高純度甲基安非他命成分。
    (3)綜合前述說明及高雄醫學大學附設中和紀念醫院、內政部
    警政署刑事警察局之檢驗結果研判，有關台北市政府警察局
    刑事警察大隊扣押物品目錄表中所列郭案查扣之各項相關證
    物、器具設備符合甲基安非他命製程中氫化反應及純化結晶
    等二階段步驟之多項必須化學試藥及器具配備，為一組由氯
    假麻黃素製造甲基安非他命毒品生產功能的基本器具設備組
    合，此種組合一般稱之為地下毒品製造工廠，主要目的為製
    造甲基安非他命毒品。(4)由於本案扣押物品項目眾多、規模
    可觀、甲基安非他命成品、半成品數量龐大，據此推測本案
    毒品全部製程獨自一人成事之機率較小，研判至少2 人以上
    共犯合作製造之可能性較大。(5)學理上，甲基安非他命的純
    度數值須經科學鑑識儀器（如氣相層析質譜儀）鑑定計算，
    有關被告律師所指「純度不足」一詞經本局鑑識人員粗淺臆
    測可能係非法毒品買賣雙方評定甲基安非他命毒品優劣之通
    俗用語，非正式學術用詞，應無明確定義可言。」等語（本
    院上訴卷第51頁），均堪執為被告不利之認定。
  (二)又於94年1 月19日下午4 時30分許，乙○○在高雄縣鳳山市
    ○○街77巷15號租屋處，遭台北市政府警察局刑事警察大隊
    偵查第二隊之人員，持原審法院核發之搜索票前往搜索，在
    上開租屋處扣得甲基安非他命成品27包（即分別在高雄縣鳳
    山市○○街77巷15號1 樓所停放之車牌號碼0369─GX自小客
    車上查扣2 包、上開處所二樓查扣24包、三樓查扣1 包，合
    計淨重為20公斤870 公克，詳如附表一所載）、甲基安非他
    命成品（液體）毛重13公斤300 公克（詳如附表二所載）、
    甲基安非他命半成品6 桶（淨重77公斤400 公克，詳如附表
    三所載）及附表四所示之物，並經法務部調查局鑑定詳如「
    理由貳、二、(一)、(2)(3)(4)」所敘。扣案如附表一、二、三所
    示之甲基安非他命成品、半成品，經送鑑定結果，確含有第
    二級毒品甲基安非他命成分無訛（詳細重量如附表一、二、
    三所載），亦有附表一、二、三所示之檢驗報告在卷可按（
    見94偵字第2707號卷第102 頁），另扣案附表四編號1 至15
    之物品，經原審法院送請高雄醫學大學附設中和紀念醫院檢
    驗結果，亦均呈現有甲基安非他命成分之陽性反應，此有該
    院94年7 月19日編號9407─382 號至9407─396 號檢驗報告
    在卷可考（見原審卷第57-74 頁），足見證人乙○○證述「
    我經由『立哥』之指導，曾與甲○○、向詠潔共同製成甲基
    安非他命成品」等語，洵非無據。
  (三)證人即員警謝志鑫於原審到庭結證稱：「本案係由證人向詠
    潔檢舉，參與搜索查緝之員警於94年1 月19日下午4 時30分
    許，先在乙○○所駕汽車之駕駛座椅子上查獲甲基安非他命
    2 包，並於汽車前座手煞車置物箱內查獲現金65萬元，嗣即
    進入高雄縣鳳山市○○街77巷15號屋內，於房屋2 樓後面的
    隔間中查獲成套之製造工具、冰箱、氫氣瓶等如扣押筆錄所
    載之物品，一踏進房屋二樓後即可聞到製造甲基安非他命過
    程中所產生之強烈刺鼻味道，現場並有許多衣物，執行搜索
    當日僅乙○○在場，再由乙○○供出甲○○，乙○○並向警
    方供稱係『立哥』請其製毒，甲○○亦有參與」等語（見原
    審卷第105 -107頁），核其所述查獲製造甲基安非他命之房
    間位置，與證人乙○○當庭繪製之2 樓房間配置略圖相符（
    見原審卷第144 頁），是以證人乙○○與被告、向詠潔等人
    確曾於94年1 月19日乙○○為警查獲前在上址居住之事實，
    亦可確認。又被告於原審法院審理中供承：「我曾於93年11
    月到94年1 月間曾前往高雄縣鳳山市○○街77巷15號租屋處
    找乙○○7 、8 次」等語，另向詠潔亦坦承於乙○○租屋期
    間每隔1 、2 天日前往該處為其清理垃圾，已如前述（見原
    審卷第139 頁、第112 頁），再依證人乙○○所繪製之房間
    配置略圖所示，被告與證人乙○○、向詠潔等人起居、休息
    所使用之房間與製毒之房間僅有幾步之遙，其於同層樓製造
    毒品及混合原料之處所復僅以玻璃門與其他房間加以隔間，
    是被告與向詠潔就製毒過程中所產生之強烈刺鼻味道亦應知
    悉，而無不知之理。
  (四)證人即化學行老闆娘王靜枝、林裕超雖均證述「未曾看過被
    告或乙○○前往店內購買氫氣瓶」等語（見原審卷第94頁、
    第95頁），另化學材料儀器行之老闆羅國銘於偵查中亦證稱
    「我未曾看過被告」等語（見94年度偵字第2707號卷第138
    頁），惟衡諸常情，商家對於一般偶然過往採買之客人容貌
    多難有印象，況被告與乙○○採買上開原料、器具用以製造
    甲基安非他命，因事涉犯罪，無不低調行事，而其所購置之
    物品既不含製造甲基安非他命之主要原料麻黃素，則商家僅
    憑其所購置之儀器、材料亦難警覺渠等與製毒有關，自難對
    被告、乙○○留下深刻印象，是證人王靜枝、林裕超、羅國
    銘之前開證述尚不足以動搖證人乙○○證詞之信憑性。
  (五)至於證人乙○○雖曾供稱：我曾交付9 公斤甲基安非他命給
    「立哥」等語；惟其在警詢中係供稱：我已交付「立哥」9
    公斤（甲基）安非他命，都還未拿到錢等語（警卷第11至12
    頁）；於偵查中經檢察官訊以：「有做出幾次成品？」則答
    稱：「之前有做壞的，『立哥』說他要看，我有拿給他看，
    就是警詢所說的9 公斤（甲基）安非他命，我不知道9 公斤
    是否成功。」等語（偵2797號卷第27頁）；於原審審理中則
    稱：「之前我們有交給『立哥』9 公斤甲基安非他命，但純
    度不夠被退回來。」等語（原審卷第100 頁）；已陳明交付
    給「立哥」之物因純度不夠而被退回；嗣於本院審理中，更
    進而證稱：我交付給「立哥」的東西，不是甲基安非他命成
    品，該物被「立哥」退貨後，我就拿回原來地方放，後來與
    其他物品同被查獲；再者，在被告與向詠潔離開後，我並沒
    有再行製造甲基安非他命，被查扣的東西都是我與被告及向
    詠潔共同製造的等語（本院上更(一)卷第57至61頁）；本院審
    酌在扣案之甲基安非他命中，確有純度甚低者（如附表一之
    1.部分，其純度僅約0.3%）；及其在原審供稱：「我因製造
    甲基安非他命之過程步驟繁複，所需物品甚多，非我一人所
    能獨力製作，故我請被告甲○○及向詠潔幫忙。」等語（見
    原審卷第98頁），則當時被告既與向詠潔先後離去，乙○○
    應無法獨力再行製造甲基安非他命，足見其所述交付給「立
    哥」之物品，被「立哥」退貨，其就拿回原來地方放，後來
    並被查獲，及在被告與向詠潔離開後，其並未另行製造，扣
    案之甲基安非他命均係於被告及向詠潔離去前，即已製造完
    成等情，應係實在。
  (六)綜上所述，被告之自白與事實相符，本件事證明確，被告之
    製造甲基安非他命行為可以認定。
三、核被告所為，係犯毒品危害防制條例第4 條第2 項之製造第
    二級毒品罪。被告與綽號「立哥」之成年男子、乙○○、向
    詠潔就本件製造完成甲基安非他命成品，有犯意聯絡、行為
    分擔，為共同正犯。被告因製造而持有第二級毒品之低度行
    為，應為製造之高度行為所吸收，不另論罪。又被告行為後
    ，刑法已於94年2 月2 日修正公布，95年7 月1 日施行；其
    中(一)關於罰金刑部分，其最低刑度依修正前刑法第33條第5
    款規定，為1 元（銀元）以上，經折算為新臺幣後，提高為
    新臺幣3 元以上，而修正後刑法第33條第5款 規定罰金為新
    臺幣1000元以上，較舊法為高，應以舊法有利於被告。(二)刑
    法第28條已將「實施」修正為「實行」，而將陰謀及預備排
    除，足見修正後之要件較為嚴格，而對被告有利。而依修正
    後刑法第2 條第1 項前段規定：「行為後法律有變更者，適
    用行為時之法律。但行為後之法律有利於行為人者，適用最
    有利於行為人之法律。」經整體綜合比較，本件自應適用修
    正前之刑法第28條、第33條第5 款規定，附此敘明。
四、原審以被告罪證明確而予論罪科刑，固非無見，惟(一)未及比
    較新舊法之適用；(二)認被告與乙○○間僅就製造甲基安非他
    命9 公斤部分，係共同正犯。(三)就乙○○給付予被告及向詠
    潔之款項認係報酬，與事實不符（理由詳後述），均有未洽
    。被告上訴意旨認量刑過重，雖無理由，惟原判決既有可議
    之處，應予撤銷改判。爰審酌被告與「立哥」、乙○○、向
    詠潔共同製造第二級毒品甲基安非他命，規模不小，嚴重殘
    害國民身心健康，對社會危害非淺，惟念及被告僅係受僱於
    乙○○，其於本案中係受乙○○之囑咐而參與製毒，其所涉
    案情節應較乙○○輕微，且其製造之甲基安非他命尚未流入
    市面，故公訴人求處量處有期徒刑12年尚嫌過重等其他一切
    情狀，量處有期徒刑7 年6 月。扣案如附表一、二、三所示
    之物品（不含外包裝、容器），經檢驗結果確實含有第二級
    毒品甲基安非他命（詳細重量詳如附表一、二、三所載），
    有附表一、二、三所示之檢驗報告在卷可憑，均應依毒品危
    害防制條例第18條第1 項前段規定，諭知沒收銷燬之（其容
    器及外包裝，依科學之方法衡情自可與毒品剝離，有最高法
    院93年度4034號判決足資參照）；另扣案如附表四編號1 至
    15號為被告製造第二級毒品甲基安非他命之器具，經原審法
    院依職權將上開器具送驗均殘留有甲基安非他命陽性反應，
    上開器具殘留之甲基安非他命成分與器具本身，依一般經驗
    判斷，二者應可分離，故就上開器具上所殘留微量甲基安非
    他命成分，應依毒品危害防制條例第18條第1 項前段規定，
    諭知沒收銷燬之，鑑驗耗損部分即無庸再諭知沒收銷燬。至
    於附表一、二、三之外包裝及容器及附表四所示之物（除編
    號1 至15號器具上所殘留之甲基安非他命成分外），係供製
    造甲基安非他命所用之物，且屬共犯「立哥」所有，已如前
    述，均應依毒品危害防制條例第19條第1 項規定，宣告沒收
    。又附表五所示之扣案物品則與本案無關，且為被告、乙○
    ○施用毒品案件之相關證物，並經原審法院另以94年度重訴
    字第50號裁定單獨諭知沒收銷燬在案，爰不另為沒收之宣告
    。末查扣案之現金65萬元、電磁爐、空壓機，未據公訴人舉
    證證明上開物品確為本案犯罪所得或供本案犯罪所用之物，
    亦不宣告沒收之。
五、又證人乙○○雖證述：製造甲基安非他命期間，我曾給付向
    詠潔安家費，又不定期給付甲○○5000元或1 萬元不等，合
    計給付向詠潔、甲○○各十幾萬元等語；惟其於本院審理中
    則證稱：給被告及向詠潔的錢是我先付的，因為他們要生活
    費等語（本院上更(一)卷第61頁）；證人向詠潔在原審亦證稱
    ：租屋後乙○○曾不定時給5000元、1 萬元不等，要我幫忙
    買一些吃的、用的等語（原審卷第112 頁），復參酌郭宗襱
    所製造出之甲基安非他命因遭「立哥」退貨，而未能取得報
    酬，被告及向詠潔因而先後離去等情，足見部宗隴所交付之
    款項，係由其先行給付，作為被告及向詠潔等二人之生活費
    ，並非其等犯罪所得，依法自不在得沒收之列，附此敘明。
據上論結，應依刑事訴訟法第369 條第1 項前段、第364 條、第
299 條第1 項前段，毒品危害防制條例第4 條第2 項、第18條第
1 項前段、第19條第1 項，刑法第11條前段、第2 條第1 項、第
28條（修正前），判決如主文。
本案經檢察官陳建年到庭執行職務。
中    華    民    國    97    年    2     月    14    日
                  刑事第三庭    審判長法  官  周賢銳
                                      法  官  黃憲文
                                      法  官  黃仁松
以上正本證明與原本無異。
如不服本判決應於收受本判決後10日內向本院提出上訴書狀，其
未敘述上訴理由者，並得於提起上訴後10日內向本院補提理由書
狀（均須按他造當事人之人數附繕本）「切勿逕送上級法院」。
中    華    民    國    97    年    2     月    14    日
                                      書記官  馬蕙梅
附錄本件判決論罪科刑法條：
毒品危害防制條例第4條
製造、運輸、販賣第一級毒品者，處死刑或無期徒刑；處無期徒
刑者，得併科新臺幣1 千萬元以下罰金。
製造、運輸、販賣第二級毒品者，處無期徒刑或7 年以上有期徒
刑，得併科新臺幣7 百萬元以下罰金。
製造、運輸、販賣第三級毒品者，處5 年以上有期徒刑，得併科
新臺幣5 百萬元以下罰金。
製造、運輸、販賣第四級毒品者，處3 年以上10年以下有期徒刑
，得併科新臺幣3 百萬元以下罰金。
製造、運輸、販賣專供製造或施用毒品之器具者，處1 年以上7
年以下有期徒刑，得併科新臺幣1 百萬元以下罰金。
前五項之未遂犯罰之。
毒品危害防制條例第18條
查獲之第一、二級毒品及專供製造或施用第一、二級毒品之器具
，不問屬於犯人與否，均沒收銷燬之；查獲之第三、四級毒品及
製造或施用毒品之器具，無正當理由而擅自持有者，均沒入銷燬
之。但合於醫藥、研究或訓練之用者，得不予銷燬。
前項合於醫藥、研究或訓練用毒品或器具之管理辦法，由法務部
會同行政院衛生署定之。
毒品危害防制條例第19條
犯第4 條至第9 條、第12條、第13條或第14條第1 項、第2 項之
罪者，其供犯罪所用或因犯罪所得之財物，均沒收之，如全部或
一部不能沒收時，追徵其價額或以其財產抵償之。
為保全前項價額之追徵或以財產抵償，得於必要範圍內扣押其財
產。
犯第 4 條之罪所使用之水、陸、空交通工具沒收之。
附表一:
┌───────────────────────────────┐
│甲基安非他命27包：                                            │
│淨重20公斤870 公克《內政部警政署刑事警察局94年5 月1 日刑鑑字第│
│0000000000號檢驗報告》（見94年度偵字第2707號卷第102 頁），以下│
│內政部警政署刑事警察局再細分檢驗：                            │
├─────────┬─────────────────────┤
│1.甲基安非他命結晶│驗前總毛重15248 公克（包裝塑膠袋總重約134 │
│  （編號A2～A18 ；│公克），抽取編號A2鑑定，淨重2884.12 公克，│
│  白色微細結晶）  │取5.35公克鑑定用罄，總餘2878.77 公克，純度│
│                  │約為0.3 ％（見94年度偵字第2707號卷103 頁）│
├─────────┼─────────────────────┤
│2.甲基安非他命結晶│驗前總毛重4375.55 公克（包裝塑膠袋總重約57│
│  （編號A19 ～A26 │.90 公克）抽取編號A19 鑑定，淨重723.41公克│
│  ；白色結晶）    │，取5.60公克鑑定用罄，餘717.81公克，純度約│
│                  │73.9％（見94年度偵字第2707號卷103 頁）    │
├─────────┼─────────────────────┤
│3.甲基安非他命結晶│驗前總毛重37.10 公克（包裝塑膠袋重16.75 公│
│  （編號A27 ；白色│克），淨重20.35 公克，取0.74公克鑑定用罄，│
│  長塊狀結晶）    │餘19.61 公克，純度約95.1％（見94年度偵字第│
│                  │2707號卷第103 頁）                        │
└─────────┴─────────────────────┘
 附表二:
┌───────────────────────────────┐
│液態甲基安非他命成品2 盆：                                    │
│扣案毛重13300 公克，淨重15850 公克（見內政部警政署刑事警察局94│
│年5 月11日鑑字第0000000000號檢驗報告）（見94年度偵字第2707號卷│
│第102 頁），以下內政部警政署再細分檢驗                        │
├─────────┬─────────────────────┤
│含甲基安非他命液體│含桶重14675 公克，取15公克鑑定用罄，含桶餘│
│（編號B ；米黃色液│14660 公克，純度約2.0 ％（見94年度偵字第  │
│體，液面懸浮有結晶│2707 號 卷第103 頁）                      │
│）                │                                          │
└─────────┴─────────────────────┘
附表三  :
┌───────────────────────────────┐
│甲基安非他命半成品六桶：                                      │
│淨重合計77400 公克（扣案物品清單誤載為70公斤700 公克）以下係政│
│部警政署刑事報告警察局以94年5 月11日鑑字第0000000000號檢驗抽樣│
│再檢驗（104 頁見94年度偵字第2707號卷第102 頁、第103 頁、第），│
│詳如下述：                                                    │
├─────────┬─────────────────────┤
│1.含甲基安非他命液│編號C2鑑定，含桶重29185 公克，取17公克鑑定│
│  體（編號C2；淺黃│用罄，含桶餘29168 公克，純度約13.0％      │
│  色液體，液面懸浮│                                          │
│  有結晶）        │                                          │
├─────────┼─────────────────────┤
│2.含甲基安非他命液│驗前含桶總重50335 公克，抽取編號C1鑑定，含│
│  體（編號C1、C3、│桶重23565 公克，取15公克鑑定用罄，含桶餘  │
│  C6；淺黃色液體）│23550 公克，純度約2.4 ％                  │
├─────────┼─────────────────────┤
│3.含甲基安非他命液│含桶重7040公克，取8 公克鑑定用罄，含桶餘  │
│  體（編號C4；米黃│7032公克，純度約為3.2 ％                  │
│  色液體，液面懸浮│                                          │
│  有褐色油狀物）  │                                          │
├─────────┼─────────────────────┤
│4.含甲基安非他命液│含桶重5055公克，取15公克鑑定用罄，含桶餘  │
│  體（編號C5；褐色│5040公克，純度約16.5％                    │
│  液體）          │                                          │
└─────────┴─────────────────────┘
 附表四:
┌─┬───────┬───────────────┬─────┐
│1 │鏟子6 支      │檢驗結果均呈甲基安非他命陽性反│          │
│  │              │應《高雄醫學大學附設中和紀念醫│          │
│  │              │院94年7 月19日編號9407─382 號│          │
│  │              │檢驗報告，見原審卷第60頁》    │          │
├─┼───────┼───────────────┼─────┤
│2 │勺子3 支      │檢驗結果均呈甲基安非他命陽性反│          │
│  │              │應《高雄醫學大學附設中和紀念醫│          │
│  │              │院94年7 月19日編號9407─383 號│          │
│  │              │檢驗報告，見原審卷第61頁》    │          │
├─┼───────┼───────────────┼─────┤
│3 │塑膠桶測量器（│檢驗結果均呈甲基安非他命陽性反│          │
│  │5000毫升量杯）│應《高雄醫學大學附設中和紀念醫│          │
│  │4 個          │院94年7 月19日編號9407─384 號│          │
│  │              │檢驗報告，見原審卷第62頁》    │          │
├─┼───────┼───────────────┼─────┤
│4 │玻璃桶測量杯（│檢驗結果均呈甲基安非他命陽性反│          │
│  │2000毫升量杯）│應《高雄醫學大學附設中和紀念醫│          │
│  │4 個          │院94年7 月19日編號9407─385 號│          │
│  │              │檢驗報告，見原審卷第63頁》    │          │
├─┼───────┼───────────────┼─────┤
│5 │過濾塑膠管3 條│檢驗結果均呈甲基安非他命陽性反│          │
│  │              │應《高雄醫學大學附設中和紀念醫│          │
│  │              │院94年7 月19日編號9407─386 號│          │
│  │              │檢驗報告，見原審卷第64頁》    │          │
├─┼───────┼───────────────┼─────┤
│6 │過濾紙4 盒    │檢驗結果均呈甲基安非他命陽性反│          │
│  │              │應《高雄醫學大學附設中和紀念醫│          │
│  │              │院94年7 月19日編號9407─387 號│          │
│  │              │檢驗報告，見原審卷第653頁》   │          │
├─┼───────┼───────────────┼─────┤
│7 │自製離心鍋1 台│檢驗結果呈甲基安非他命陽性反應│          │
│  │              │《高雄醫學大學附設中和紀念醫院│          │
│  │              │94年7 月19日編號9407─388 號檢│          │
│  │              │驗報告，見原審卷第66頁》      │          │
├─┼───────┼───────────────┼─────┤
│8 │振盪器1 台    │檢驗結果呈甲基安非他命陽性反應│          │
│  │              │《高雄醫學大學附設中和紀念醫院│          │
│  │              │94年7 月19日編號9407─389 號檢│          │
│  │              │驗報告，見原審卷第67頁》      │          │
├─┼───────┼───────────────┼─────┤
│9 │分裝袋1 批    │檢驗結果呈甲基安非他命陽性反應│          │
│  │              │《高雄醫學大學附設中和紀念醫院│          │
│  │              │94年7 月19日編號9407─390 號檢│          │
│  │              │驗報告，見原審卷第68頁》      │          │
├─┼───────┼───────────────┼─────┤
│10│白鐵盆測量器（│檢驗結果均呈甲基安非他命陽性反│          │
│  │10公升）6 個  │應《高雄醫學大學附設中和紀念醫│          │
│  │              │院94年7 月19日編號9407─391 號│          │
│  │              │檢驗報告，見原審卷第69頁》    │          │
├─┼───────┼───────────────┼─────┤
│11│白鐵容器9 個  │檢驗結果均呈甲基安非他命陽性反│          │
│  │              │應《高雄醫學大學附設中和紀念醫│          │
│  │              │院94年7 月19日編號9407─392 號│          │
│  │              │檢驗報告，見原審卷第70頁》    │          │
├─┼───────┼───────────────┼─────┤
│12│白鐵容器桶9 桶│檢驗結果均呈甲基安非他命陽性反│          │
│  │              │應《高雄醫學大學附設中和紀念醫│          │
│  │              │院94年7 月19日編號9407─393 號│          │
│  │              │檢驗報告，見原審卷第71頁》    │          │
├─┼───────┼───────────────┼─────┤
│13│塑膠容器桶（黃│檢驗結果均呈甲基安非他命陽性反│          │
│  │色）1 桶      │應《高雄醫學大學附設中和紀念醫│          │
│  │              │院94年7 月19日編號9407─394 號│          │
│  │              │檢驗報告，見原審卷第72頁》    │          │
├─┼───────┼───────────────┼─────┤
│14│微電子磅秤1 台│檢驗結果均呈甲基安非他命陽性反│          │
│  │              │應《高雄醫學大學附設中和紀念醫│          │
│  │              │院94年7 月19日編號9407─395 號│          │
│  │              │檢驗報告，見原審卷第73頁》    │          │
├─┼───────┼───────────────┼─────┤
│15│漏斗3 個      │檢驗結果均呈甲基安非他命陽性反│          │
│  │              │應《高雄醫學大學附設中和紀念醫│          │
│  │              │院94年7 月19日編號9407─396 號│          │
│  │              │檢驗報告，見原審卷第74頁》    │          │
├─┼───────┼───────────────┼─────┤
│16│彈簧磅秤（7.5 │1台                           │          │
│  │公斤）        │                              │          │
├─┼───────┼───────────────┼─────┤
│17│防毒面具      │2具                           │          │
├─┼───────┼───────────────┼─────┤
│18│製毒原料精鹽  │5包                           │          │
├─┼───────┼───────────────┼─────┤
│19│製毒用活性碳素│3包                           │          │
├─┼───────┼───────────────┼─────┤
│20│瓦斯爐        │3台                           │          │
├─┼───────┼───────────────┼─────┤
│21│自製抽油煙機  │1組                           │          │
├─┼───────┼───────────────┼─────┤
│22│製毒原料氫氧化│6瓶                           │          │
│  │鈉            │                              │          │
├─┼───────┼───────────────┼─────┤
│23│製毒原料硫酸鋇│7瓶                           │          │
├─┼───────┼───────────────┼─────┤
│24│製毒原料酢酸鈉│17瓶                          │          │
├─┼───────┼───────────────┼─────┤
│25│製毒用粉水    │1桶                           │          │
├─┼───────┼───────────────┼─────┤
│26│冰箱          │2台                           │          │
├─┼───────┼───────────────┼─────┤
│27│氫氣瓶        │4瓶                           │          │
└─┴───────┴───────────────┴─────┘
 附表五:
┌─┬───────┬───────────────┬─────┐
│編│品        名  │    內               容       │ 備   註  │
│號│              │                              │          │
├─┼───────┼───────────────┼─────┤
│1 │海洛因        │淨重19.20 公克〈空罐合重19.18 │          │
│  │              │公克〉純度23.48 ％，純質淨重4.│          │
│  │              │51公克）                      │          │
├─┼───────┼───────────────┼─────┤
│2 │大麻          │煙草重8.83公克〈空包裝重5.91公│          │
│  │              │克〉）                        │          │
├─┼───────┼───────────────┼─────┤
│3 │吸食器        │3 組                          │          │
└─┴───────┴───────────────┴─────┘


司法院資訊處製作；財團法人民間司法改革基金會備份。
